---
title: "Personas_Sebrae"
output: html_document
date: '2022-09-12'
---

```{r setup, include=FALSE}
# Libraries
library(ggplot2)
library(dplyr)
library(tidyverse)
library(stringr)
library(viridis)
library(hrbrthemes)
library(klaR)
library(cluster)
library(Matrix)
library(recipes)
library(writexl)
library(parsnip)
library(tidymodels)
library(randomForest)
library(e1071)
library(caTools)
library(caret)
```

```{r Data, include=FALSE}
x<-readxl::read_excel(path = 'Vendas_Sebrae.xlsx', sheet = NULL)
```


```{r}
str(x)
```



```{r}
#Contando ocorrencias para cada CNAE
results<-table(x$CNAE)
results<-as.data.frame(results)

```


```{r}

H1<-filter(results, Var1 != "0000000")

# Most basic bubble plot
H1 %>% 
mutate(Var1 = fct_reorder(Var1, Freq)) %>%
ggplot(aes(x=Var1, y=Freq, size = Freq)) +
    geom_point(alpha=0.7)
H1 %>% 
mutate(Var1 = fct_reorder(Var1, Freq)) %>%
ggplot(aes(x=Var1, y=Freq)) + 
  geom_bar(stat = "identity") +
  coord_flip()
```

```{r}
H2 <- filter(H1, Freq >=500)

H2 %>% 
mutate(Var1 = fct_reorder(Var1, Freq)) %>%
ggplot(aes(x=Var1, y=Freq)) + 
  geom_bar(stat = "identity") +
  coord_flip()

```
# Limpeza
```{r}
x<- filter(x,CNAE != "0000000")

```


### Separação por código de CNAE

```{r}
# Divisão de CNAES
x$CNAE_DIVISAO<-str_extract(x$CNAE, "^\\d{2}")

results<-table(x$CNAE_DIVISAO)

results<-as.data.frame(results)
```

```{r}

H1<-filter(results, Var1 != "0000000")

# Most basic bubble plot
H1 %>% 
mutate(Var1 = fct_reorder(Var1, Freq)) %>%
ggplot(aes(x=Var1, y=Freq, size = Freq)) +
    geom_point(alpha=0.7)
H1 %>% 
mutate(Var1 = fct_reorder(Var1, Freq)) %>%
ggplot(aes(x=Var1, y=Freq)) + 
  geom_bar(stat = "identity") +
  coord_flip()


H2 <- filter(H1, Freq >=500)

H2 %>% 
mutate(Var1 = fct_reorder(Var1, Freq)) %>%
ggplot(aes(x=Var1, y=Freq)) + 
  geom_bar(stat = "identity") +
  coord_flip()

```

```{r}
#Contando ocorrencias para cada Porte de empresa
results<-table(x$PORTE_CLIENTE_PJ)
results<-as.data.frame(results)


P1<-results %>% 
mutate(Var1 = fct_reorder(Var1, Freq)) %>%
ggplot(aes(x=Var1, y=Freq)) + 
  geom_bar(stat = "identity") +
  coord_flip()
P1
```


```{r, warning=FALSE}

atendimentos_enriquecidos <- read_csv("atendimentos_enriquecidos.csv")

```

```{r}
set.seed(12345)
results<-table(atendimentos_enriquecidos$`Ano Abertura`)
results<-as.data.frame(results)

```




## Separação das variáveis

```{r}
#  `Ano Abertura` CNAE_DIVISAO PORTE_CLIENTE_PJ  CNPJ
names(atendimentos_enriquecidos)[34] <- "Ano_Abertura"


```


### Data de venda - Abertura da empresa
```{r}
head(atendimentos_enriquecidos$DATA_INICIAL) 
atendimentos_enriquecidos$DATA_INICIAL_ANO<-format(atendimentos_enriquecidos$DATA_INICIAL, format = "%Y")
head(atendimentos_enriquecidos$DATA_INICIAL_ANO)
atendimentos_enriquecidos$DATA_INICIAL_ANO<-as.numeric(atendimentos_enriquecidos$DATA_INICIAL_ANO)
atendimentos_enriquecidos$Empresa_anos_vida <- atendimentos_enriquecidos$DATA_INICIAL_ANO - atendimentos_enriquecidos$Ano_Abertura


```



```{r}

x <- atendimentos_enriquecidos %>% dplyr::select(c( "CNAE_DIVISAO","PORTE_CLIENTE_PJ", "CNPJ_CLIENTE_PJ","Empresa_anos_vida", "NOME_DO_PRODUTO"))


```

### limpeza

```{r}
#Retirando NAs
x<-na.omit(x)

#Verificando CNPJs Repetidos
results<-table(x$CNPJ_CLIENTE_PJ)
results<-as.data.frame(results)


#As empresas que se repetem não mudaram de Tamanho com exceção de 5 empresas

No_duplicados <- duplicated(x$CNPJ_CLIENTE_PJ)

x<-x[!No_duplicados,]



```


### Preciso transformar em fatores?
##### Ps: preciso :(
```{r}
str(x)

results<-table(x$Empresa_anos_vida)
results<-as.data.frame(results)


```

### transformando em fatores
```{r pressure, echo=FALSE}
KM=x
KM$CNPJ_CLIENTE_PJ<-NULL
KM$NOME_DO_PRODUTO<-NULL
KM$Ano_Abertura<-NULL 
KM$Empresa_anos_vida<-as.character(KM$Empresa_anos_vida)
```

## Criando Dummies para saber quantos cluster precisamos

```{r}

dummies = x
dummies$CNAE_DIVISAO<-as.numeric(dummies$CNAE_DIVISAO)

# dummies$CNAE_DIVISAO<-log(dummies$CNAE_DIVISAO)
dummies$CNPJ_CLIENTE_PJ<-NULL
dummies <- dummies %>%  recipe(CNAE_DIVISAO~.) %>%
  step_dummy(PORTE_CLIENTE_PJ, one_hot = TRUE) %>% 
  prep() %>% bake(dummies)

```


### PCA
```{r}
pCA_ <-prcomp(dummies[,-c(2)])

```

### Verificação de clusters
```{r}
plot(pCA_$sdev^2/sum(pCA_$sdev^2),xlab = "PCA", ylab = "Proporção da variância", type ="l")

```
```{r}
plot(pCA_$sdev, xlab = "PC", ylab = "Eigenvalues", type = "l")
```

## Kmodes
```{r, warning=FALSE}
result1<-kmodes(KM, 5, iter.max = 10, weighted = FALSE)

result1$modes
```


```{r}
x$CNAE_DIVISAO<-as.character(x$CNAE_DIVISAO)
x$Empresa_anos_vida<-as.character(x$Empresa_anos_vida)


result1<-kmodes(x[-c(3,5)], 6, iter.max = 10, weighted = FALSE)
result1$size
result1$modes
```

### Plotando os componentes principais em relação com cada um deles

```{r}
#Colorindo de acordo com os clusters
plot(pCA_$x[,1],pCA_$x[,6],col=result1$cluster)

```

```{r}

pCA_ <-prcomp(dummies[,-c(2)], scale. = TRUE)


```

```{r}
#Colorindo de acordo com os clusters
plot(pCA_$x[,1],pCA_$x[,6],col=result1$cluster)

```

### Verificação de clusters

```{r}
plot(pCA_$sdev^2/sum(pCA_$sdev^2),xlab = "PCA", ylab = "Proporção da variância", type ="l")

```



```{r}
x$clusters<-result1$cluster

write_xlsx(x = x, path = 'V1_personas_Cluster.xlsx', col_names = TRUE)
```


Coisas a fazer:

Adicionar os produtos do SEBRAE para entender quais são os mais vendidos por cluster
% de produto vendido por cluster

```{r}

pctt <- x %>% dplyr::select(c(clusters,NOME_DO_PRODUTO))

# Analise<-pctt %>% 
#   group_by(clusters) %>% 
#   mutate(clusters_tamanho = n()) %>% 
#   ungroup() %>% 
#   group_by(clusters, NOME_DO_PRODUTO) %>% 
#   mutate(
#     NOME_DO_PRODUTO_TAMANHO = n(), 
#     pct = NOME_DO_PRODUTO_TAMANHO / clusters_tamanho
#   ) %>% 
#   ungroup() %>% 
#   arrange(clusters)

Analise<-pctt %>%
  group_by(clusters) %>%
  count(NOME_DO_PRODUTO) %>%
  mutate(perc = n/sum(n))


a<-Analise %>% group_by(clusters) %>% summarise(perc = max(perc))
a


Analise<-Analise %>% arrange(desc(perc))
Analise
write_xlsx(x = Analise, path = 'Analise_clusters_Produtos.xlsx', col_names = TRUE)
```


### Detalhamento
```{r}
pctt <- x %>% dplyr::select(c(clusters,PORTE_CLIENTE_PJ))


Analise_2<-pctt %>%
  group_by(clusters) %>%
  count(PORTE_CLIENTE_PJ) %>%
  mutate(perc = n/sum(n))

Analise_2<-Analise_2 %>% arrange(desc(perc))
Analise_2

pctt <- x %>% dplyr::select(c(clusters,Empresa_anos_vida))


Analise_3<-pctt %>%
  group_by(clusters) %>%
  count(Empresa_anos_vida) %>%
  mutate(perc = n/sum(n))

Analise_3<-Analise_3 %>% arrange(desc(perc))
Analise_3



```



### Split dos dados

```{r}
f<-x


set.seed(3310)

f$clusters <- as.factor(f$clusters)
f$PORTE_CLIENTE_PJ<-as.character(f$PORTE_CLIENTE_PJ)
f$CNAE_DIVISAO <- as.numeric(f$CNAE_DIVISAO)
f$Empresa_anos_vida <- as.numeric(f$Empresa_anos_vida)

split <- initial_split(f, prop = 0.75)
x_train <- training(split)
x_test <- testing(split)




```

## Recipes

```{r}
recipe1 <- recipes::recipe(clusters~.,x_train) %>% 
  step_rm (c("NOME_DO_PRODUTO","CNPJ_CLIENTE_PJ")) %>%
  step_unknown(0) %>% 
  step_dummy("PORTE_CLIENTE_PJ") %>% 
  prep()
  


```

#### Recipes nos splits

```{r}
receita_prep <- prep(recipe1)

tr_proc <- bake(receita_prep, new_data = NULL)
tst_proc <- bake(receita_prep, new_data = x_test)


print("Proporção de Teste")
prop.table(table(tst_proc$clusters))

print("Proporção de treino")
prop.table(table(tr_proc$clusters))

```
#### K folds validação cruzada
```{r}
receita2 <- recipe(clusters~.,tr_proc) %>% prep()


cv_split<-vfold_cv(tr_proc, v=5)
```




### Modelos de classificação

### XGBoost 
```{r}

boost_tree_xgboost_spec <-
  boost_tree(tree_depth = tune(), trees = tune(), learn_rate = tune(), min_n = tune(), loss_reduction = tune(), sample_size = tune(), stop_iter = tune()) %>%
  set_engine('xgboost') %>%
  set_mode('classification')


```


### XGBoost Ajuste de hiper parâmetros

```{r,cache=TRUE}
doParallel::registerDoParallel()

boost_grid<-tune_grid(boost_tree_xgboost_spec, 
                      receita2,
                      resamples = cv_split,
                      grid = 15,
                      metrics = metric_set(accuracy,kap))

```

#### Métricas XGBoost
```{r}
boost_grid %>% 
  collect_metrics() %>% 
  head()
best<-boost_grid %>% 
  select_best("accuracy")
```


### Finalizando Boost
```{r}
boost_fit <- finalize_model(boost_tree_xgboost_spec, parameters = best) %>% 
  fit(clusters~.,tr_proc)
boost_fit

saveRDS(boost_fit,"xgboost.rda")


fitted<-boost_fit %>% 
  predict(new_data = tst_proc) %>% 
  mutate(observado = tst_proc$clusters,
         modelo = "XGBoost Tuned")
```

```{r}
resultado_xg <- fitted %>% 
  group_by(modelo) %>% 
  metrics(truth = observado, estimate = .pred_class)

resultado_xg


```


## Naive Bayes
```{r}
# Fitting Naive Bayes Model
# to training dataset
set.seed(12354)  # Setting Seed
classifier_cl <- naiveBayes(clusters ~ ., data = x_train)
classifier_cl
 
# Predicting on test data'
y_pred <- predict(classifier_cl, newdata = x_test)
 
# Confusion Matrix
cm <- table(x_test$clusters, y_pred)
 
# Model Evaluation
confusionMatrix(cm)


```


# Aplicando o XGboost aos conjunto novo de dados

```{r, warning=FALSE}

potenciais_enriquecidos_ME <- read_delim("New_data/potenciais_enriquecidos_ME.csv", 
    delim = ";", escape_double = FALSE, trim_ws = TRUE)

potenciais_enriquecidos_EPP <- read_delim("New_data/potenciais_enriquecidos_EPP.csv", 
    delim = ";", escape_double = FALSE, trim_ws = TRUE)

potenciais_enriquecidos_MEI <- read_delim("New_data/potenciais_enriquecidos_MEI.csv", 
    delim = ";", escape_double = FALSE, trim_ws = TRUE)

```

```{r}
f<-potenciais_enriquecidos_EPP %>% dplyr::select(c("Porte","Cnae","CNPJ", "Ano_Abertura"))
x<-potenciais_enriquecidos_MEI %>% dplyr::select(c("Porte","Cnae","CNPJ", "Ano_Abertura"))
y<-potenciais_enriquecidos_ME %>% dplyr::select(c("Porte","Cnae","CNPJ", "Ano_Abertura"))


f<- filter(f,Cnae != "0000000")
x<- filter(x,Cnae != "0000000")
y<- filter(y,Cnae != "0000000")
```


### Data de venda - Abertura da empresa
```{r}
 

f$Empresa_anos_vida <- 2022 - f$Ano_Abertura
x$Empresa_anos_vida <- 2022 - x$Ano_Abertura
y$Empresa_anos_vida <- 2022 - y$Ano_Abertura

x<-rbind(x,f)
rm(f)
x<-rbind(x,y)
rm(y)


```



```{r}

x <- atendimentos_enriquecidos %>% dplyr::select(c( "CNAE_DIVISAO","PORTE_CLIENTE_PJ", "CNPJ_CLIENTE_PJ","Empresa_anos_vida", "NOME_DO_PRODUTO"))


```

### limpeza

```{r}
#Retirando NAs
x<-na.omit(x)

#As empresas que se repetem não mudaram de Tamanho com exceção de 5 empresas

x$CNAE_DIVISAO<-str_extract(x$Cnae, "^\\d{2}")

# Mudando o nome das colunas
colnames(x)[1]<-"PORTE_CLIENTE_PJ"

# selecionando dados
antes <- x %>% dplyr::select(c("CNAE_DIVISAO","Empresa_anos_vida","PORTE_CLIENTE_PJ"))

```

```{r}
unique(antes$PORTE_CLIENTE_PJ)


```

### REceita para novos dados

```{r}
antes$clusters <- 0
```


Ajustar receita

```{r}
recipe3 <- recipes::recipe(clusters~.,antes) %>% 
  step_dummy("PORTE_CLIENTE_PJ", one_hot = TRUE) %>% 
  prep()

receita_prep <- prep(recipe3)
z <- bake(receita_prep, new_data = NULL)

z

# EPP == PQ
# MEI == MD

```

Criar coluna "fake" para depois conseguir rodar como Dummy o código
Colunas
PORTE_CLIENTE_PJ_GD
clusters 
### Alteração nas colunas
```{r}
colnames(z)[4]<-"PORTE_CLIENTE_PJ_PQ"
colnames(z)[6]<-"PORTE_CLIENTE_PJ_MD"

z$PORTE_CLIENTE_PJ_GD <- 0


z<-z %>% dplyr::select(c("CNAE_DIVISAO","Empresa_anos_vida","clusters",
                      "PORTE_CLIENTE_PJ_GD","PORTE_CLIENTE_PJ_MD","PORTE_CLIENTE_PJ_ME",
                      "PORTE_CLIENTE_PJ_PQ"))
z$CNAE_DIVISAO<-as.numeric(z$CNAE_DIVISAO)
```


```{r}

boost_fit %>% 
  predict(new_data = z)


Predicao<-boost_fit %>% 
  predict(new_data = z)


z$clusters <- Predicao$.pred_class
z$CNPJ <- x$CNPJ


```


##### DEPOIS

Criar modelo com vendas (Dummies) e CNPJ índice















